臺灣高等法院刑事裁定　　　　　　　　100年度聲再字第372號
　　再審聲請人
　　即受判決人　　陳光著
上列聲請人因詐欺案件，對於本院100年度上易字第 62號，中華
民國100年7月21日第二審確定判決（臺灣臺北地方法院99年度易
字第1944號，起訴案號：臺灣臺北地方法院檢察署99年度偵字第
10137號），聲請再審，本院裁定如下：
    主  文
再審之聲請駁回。
    理  由
一、聲請意旨略稱：
  (一)原判決雖謂扣得相關電腦資料如「四月前線統計表」、「 3
    -3薪」、「4-1薪」、「4-2薪」等為補強證據，然由金額與
    本案其他共同被告所述所領薪資無法相印證。實則，「四月
    前線統計表」所載金額純係二線人員依被害人通話之口頭表
    示而紀錄，至於被害人掛線後是否依通話內容入相當金額
    至指定帳戶，猶待聲請人與車手聯繫後確認，而「 4-1薪」
    、「 4-2薪」既係以「四月前線統計表」經確認之金額試算
    而得，自非實領薪資，更非得據以認定實際詐領金額。工作
    人員之實際薪資毋寧以附件 4為準，聲請人曾為此聲請調查
    證據如附件5。原審無視「3-3薪」內無江帝緯下轄公司員工
    王麒峰等之薪資，江帝緯、王麒峰自4月1日開始上班至 4月
    29日被查獲止，其薪資表與「4-1薪」、「4-2薪」不符。聲
    請人前以附件5狀聲請調查附件4之證據，原審捨棄不用，但
    判決理由未敘明捨棄之理由。
  (二)有41名被害人無報案筆錄，亦未到庭具結，聲請人聲請傳喚
    及要求大陸公安資料或其他補強證據，原審未踐行調查程序
    ，判決難謂非違法。
  (三)原判決對聲請人為有罪、無罪之認定，應合其他類似情節案
    件之一般客觀標準，方符平等原則。鈞院98年上易字第1637
    判決以被告僅有被告自行製作留存之內部紀錄，而無被害人
    筆錄等積極證據，諭知林繼濂等無罪。本案有41被害人之資
    料未查證，難認定此41被害人是否存在，又無相關帳戶，何
    以認定聲請人有罪。
二、按不得上訴於第三審法院之案件，除刑事訴訟法第 420條規
    定外，其經第二審確定之有罪判決，如就足生影響於判決之
    重要證據漏未審酌者，得為受判決人之利益，聲請再審，刑
    事訴訟法第 421條固有明文。惟所謂「有足以影響於判決之
    重要證據漏未審酌為理由」者，必該證據已經提出，法院卻
    漏未審酌，且該證據確為真實，足據以認定受判決人應受無
    罪、免訴、或輕於原審所認定罪名者，始足當之。倘若法院
    已經審酌，僅因證取捨而不用，致對受判決人不利，或該證
    據對於判決之結果並無影響，即無再審餘地。本件聲請人所
    舉聲請再審之理由，與上開規定不符：
  (一)聲請人曾提出刑事準備二狀聲請依刑事準備一狀傳喚證人王
    麒峰等人，而聲請人前所提出刑事準備一狀聲請傳喚證人強
    雲芝、王麒峰、沈俊貴、陳凱暐， 待證事項即「3-3薪」、
    「4-1薪」、「4-2薪」之薪表數字，並不代表員工實領薪資
    。「四月前線統計表」所載金額並非該次詐騙行為之實際詐
    騙結果。查強雲芝、王麒峰、沈俊貴、陳凱暐均係本案共同
    被告，分別於偵、審中為陳述，強雲芝、王麒峰、陳凱暐部
    分，均經原確定判決引用，沈俊貴於第一審判決後撤回上訴
    ，第一審判決亦經引用其陳述。另江帝緯亦為共同被告，原
    確定判決亦經引用其陳述。而關於「3-3薪」、「4-1薪」、
    「 4-2薪」、「四月前線統計表」之證據能力及證明力，原
    確定判決業於理由壹、三及貳、二(一)、(二)、(三)、(五)
    、(六)、(十)敘明。依其理由記載，原判決業已就上開「3-
    3薪」、「4-1薪」、「 4-2薪」、「四月前線統計表」與各
    共同被告之自白及被害人之陳述加以比對，認為可採為對聲
    請人不利之證據，聲請人仍以「四月前線統計表」所載金額
    純係二線人員依被害人通話之口頭表示而紀錄，「 4-1薪」
    、「 4-2薪」既係以「四月前線統計表」經確認之金額試算
    而得，自非實領薪資，更非得據以認定實際詐領金額置辯，
    主張未依其聲請訊問王麒峰等係有重要證據漏未調查之再審
    理由，即屬無據。
  (二)原確定判決已說明聲請人聲請傳喚被害人50名，但本件事證
    明確，無庸加以傳喚，且聲請人要求大陸公安資料係事實上
    不可能調查之證據，不能認係有重要證據漏未審酌。
  (三)本院98年上易字第1637判決與聲請人無關，聲請人不能引為
    本件再審之重要證據。
三、本件聲請無理由，依同法第434條第1項，裁定如主文。
中    華    民    國   100    年    9     月    29    日
                  刑事第四庭審判長法  官  陳筱珮
                                  法  官  楊貴雄
                                  法  官  邱滋杉
以上正本證明與原本無異。
不得抗告。
                                  書記官  鄭靜如
中    華    民    國   100    年    9     月    30    日